【裁判字號】    99,審訴,3042
【裁判日期】    991013
【裁判案由】    毒品危害防制條例
【裁判全文】
臺灣高雄地方法院刑事判決            99年度審訴字第3042號
公  訴  人  臺灣高雄地方法院檢察署檢察官
被      告  乙○○
上列被告因違反毒品危害防制條例案件，經檢察官提起公訴（99
年度毒偵字第4034號），被告於本院準備程序進行中，為有罪之
陳述，經本院合議庭裁定由受命法官獨任改依簡式審判程序審理
，並判決如下：
    主  文
乙○○施用第一級毒品，累犯，處有期徒刑捌月。
    事  實
一、乙○○前因違反麻醉藥品管理條例、竊盜、搶奪等案件，經
    本院以民國86年度訴字第2571號判決判處有期徒刑6 月、1
    年2 月、5 年6 月、2 年，應執行有期徒刑9 年，上訴後，
    接續經臺灣高等法院高雄分院以87年度上訴字第685 號、最
    高法院以87年度台上字第2954號判決，均駁回上訴，而告確
    定，於91年5 月28日縮短刑期假釋出監。另於94年間因施用
    毒品案件，經本院以94年度毒聲字第1978號裁定送觀察勒戒
    後，認有繼續施用毒品之傾向，經本院以94年度毒聲字第29
    68號裁定令入戒治處所施以強制戒治後，於95年10月14日執
    行完畢釋放，並經臺灣高雄地方法院檢察署檢察官於95年10
    月26日以95年度戒毒偵字第414 號為不起訴處分確定。因而
    撤銷假釋續入監執行殘刑，原計殘刑4 年4 月又29日，惟嗣
    經臺灣高等法院高雄分院以96年度聲減字第1823號裁定部分
    犯行予以減刑，且與不得減刑之罪合併定應執行有期徒刑8
    年確定，而餘殘刑有期徒刑3 年4 月又29日，於99年1 月7
    日縮刑期滿執行完畢。猶不知戒絕毒癮，明知海洛因係毒品
    危害防制條例第2 條第2 項第1 款所明定之第一級毒品，不
    得持有、施用，竟於上開強制戒治執行完畢釋放後5 年內，
    復基於施用第一級毒品海洛因之犯意，於99年6 月10日某時
    ，在高雄市○○路某公園內，以將海洛因摻入香菸內，再點
    燃吸食煙霧之方式，施用第一級毒品海洛因1 次。嗣於99年
    6 月11日上午10時5 分許，為警在高雄市○○區○○路31號
    前查獲，經得其同意採集尿液送驗，檢驗結果呈嗎啡陽性反
    應，而知悉上情。
二、案經高雄市政府警察局鹽埕分局移送臺灣高雄地方法院檢察
    署檢察官偵查起訴。
    理  由
一、本件被告乙○○所犯係死刑、無期徒刑、最輕本刑為3 年以
    上有期徒刑以外之罪，其於準備程序中，就被訴事實為有罪
    之陳述，經本院告知簡式審判程序之旨，並聽取檢察官及被
    告之意見後，合議庭裁定由受命法官獨任進行簡式審判程序
    ，合先敘明。
二、上開事實，業據被告於本院審理時坦承不諱（見本院卷第20
    頁反面），且經警採集其尿液送高雄市立凱旋醫院檢驗結果
    ，被告尿液呈嗎啡陽性反應，有高雄市政府警察局鹽埕分局
    濫用藥物尿液檢體監管記錄表、毒品犯罪嫌疑人尿液採驗作
    業管制紀錄、毒品尿液編號姓名對照表、高雄市立凱旋醫院
    濫用藥物尿液檢驗報告可稽（見警卷第4 至9 頁）。爰審酌
    ：（一）氣相層析質譜儀（GC／MS）乃目前就藥物篩檢結果
    必須進一步確認時最常採用之確認方法，因此在良好的操作
    條件之下，以氣相層析質譜儀作藥物及其代謝物之定性及定
    量分析，幾乎不會有偽陽性反應產生，業經行政院國軍退除
    役官輔導委員會台北榮民總醫院於83年4 月7 日以（83）北
    總內字第03059 號函示明確。（二）又海洛因係嗎啡經化學
    合成之半人工合成品，毒性倍於嗎啡，其經吸食或施打入人
    體，經新陳代謝作用又分解成嗎啡，故海洛因在進入人體後
    ，均以嗎啡型態排於尿液中，故於吸食或施打海洛因者尿液
    中，可檢出嗎啡陽性反應，業經憲兵司令部80年5 月7 日以
    （80）鑑驗字第1746號函示明確。從而，被告尿液經以氣相
    層析質譜儀鑑驗後，結果呈嗎啡陽性反應，已如前述，是依
    前開函示意旨，被告自白核與事實相符。又被告前因施用毒
    品案件，經本院以94年度毒聲字第1978號裁定送觀察勒戒後
    ，認有繼續施用毒品之傾向，經本院以94年度毒聲字第2968
    號裁定令入戒治處所施以強制戒治後，於95年10月14日執行
    完畢釋放，並經臺灣高雄地方法院檢察署檢察官於95年10月
    26日以95年度戒毒偵字第414 號為不起訴處分確定之事實，
    有臺灣高等法院被告前案紀錄表在卷可憑。是被告於上開強
    制戒治執行完畢釋放後5 年內，再犯本件施用海洛因之犯行
    ，應依法論科。從而，本案事證明確，被告犯行堪予認定。
三、核被告所為，係犯毒品危害防制條例第10條第1 項之施用第
    一級毒品罪。被告持有第一級毒品之行為，已為其後施用之
    高度行為所吸收，不另論罪。又被告曾因如事實欄所示犯行
    ，經法院判決如事實欄所示罪刑確定，於99年1 月7 日縮刑
    期滿執行完畢之事實，此有前開前案紀錄表可佐，是其5 年
    以內故意再犯本件有期徒刑以上之罪，為累犯，應依刑法第
    47條第1 項規定加重其刑。本院審酌被告前經強制戒治執行
    完畢，猶不思戒除毒癮，顯見其並無堅定戒癮之意志，惟念
    其行為尚未危害他人及其犯後終能坦承犯行，態度尚可等一
    切情狀，量處如主文所示之刑，以資警惕。
據上論斷，應依刑事訴訟法第273 條之1 第1 項、第299 條第1
項前段，毒品危害防制條例第10條第1 項，刑法第11條前段、第
47條第1 項，判決如主文。
本案經檢察官甲○○到庭執行職務。
中    華    民    國    99    年    10    月    13    日
                  刑事第十庭  法  官  方錦源
以上正本證明與原本無異。
如不服本判決應於收受本判決後10日內向本院提出上訴書狀，並
應敘述具體理由，如未敘述上訴理由者，應於上訴期間屆滿後20
日內補提理由書狀於本院（均須按他造當事人之人數附繕本）「
切勿逕送上級法院」。
中    華    民    國    99    年    10    月    13    日
                              書記官  黃勤涵
附錄條文：
毒品危害防制條例第10條第1 項：
施用第一級毒品者，處6 月以上5 年以下有期徒刑。

司法院資訊處製作；財團法人民間司法改革基金會備份。
